Inventaris van het archief van het Ministerie van Sociale Zaken en Werkgelegenheid, Commissie Koning, (1986) 2001 (2002)
Nationaal Archief, Den Haag
- Getroffen maatregelen na gebleken tekortkomingen, D.
  - Brief van de minister van Sociale Zaken en Werkgelegenheid (SZW) K.G. de Vries aan de voorzitter van de Tweede Kamer der Staten-Generaal over de uitvoering van het Europees Sociaal Fonds (ESF), het systeem van beheer, controle en toezicht, de veranderingen die hierbij in de jaren zijn aangebracht en de bevindingen hierbij opgedaan, 1999; 155; omslag
  - Stukken betreffende het informeren van het hoofd van het Bureau Uitvoering Europese Subsidie Instrumenten (BUESI) van het Ministerie van Sociale Zaken en Werkgelegenheid (SZW) door de Directie Accountancy Rijksoverheid (DAR) van het Ministerie van Financiën over het Rapport Melding Onregelmatigheden van de DAR, met bijlagen, 1999; 156; omslag
  - Stukken betreffende het voeren van overleg tussen Deloitte & Touche, het Europees Sociaal Fonds (ESF) Nederland, de Europese Commissie (EC) en de Algemene Directie voor de Arbeidsvoorziening over het openbaar maken van informatie met betrekking tot vermeende fraude en persartikelen inzake fraude met het ESF in Nederland, 1999; 157; omslag
  - Stukken betreffende een door Nederland te houden nader ESF-onderzoek 1994-1996 in opdracht van de Europese Commissie (EC) na geconstateerde onregelmatigheden, 1999-2000; 158; omslag
  - Stukken betreffende het informeren van het Ministerie van Sociale Zaken en Werkgelegenheid (SZW) door de Algemene Directie voor de Arbeidsvoorziening over de Herstelactie Brandweerteam 1998 met betrekking tot 1000 projecten van boven 50.0000 gulden die niet door het Team Interne Controle (IC) zijn gecontroleerd, met werkprogramma en voortgangsrapportages, 1999-2000; 159; pak
  - Stukken betreffende het voeren van overleg tussen het Landelijk Bureau Arbeidsvoorziening (LBA) en het Ministerie van Sociale Zaken en Werkgelegenheid (SZW) met de Europese Commissie (EC) over het verzoeken tot het uitstellen van de indiening van de einddeclaraties 1993 en 1994, uitvoering Europees Sociaal Fonds (ESF) en de door de EC geconstateerde ontregelmatigheden van projecten in 1994-1997, met bijlagen, 1999-2001; 160; omslag
  - Stukken betreffende het reageren van het Ministerie van Sociale Zaken en Werkgelegenheid (SZW) op een brief van het Adviesbureau European Consulting Group (ECG) over de oorzaak van de Europees Sociaal Fonds (ESF)-problematiek in Nederland en het doen van een voorstel voor een beheer- en uitvoeringsproces voor het ESF 2000-2006, 161; omslag
  - Stukken betreffende het incidenteel overleg tussen het Ministerie van Sociale Zaken en Werkgelegenheid (SZW), het Ministerie van Buitenlandse Zaken (BZ) en de Europese Commissie (EC) over de geconstateerde onregelmatigheden in Nederland, 2000-2001; 162; omslag
  - Nota van het Centraal Bestuur voor de Arbeidsvoorziening Nederland (CBA) over het Rapport Bestuurlijk Handelen Arbeidsvoorziening Rijnmond van de Commissie Vonhoff houdende een oordeelsvorming omtrent het functioneren van het Regionaal Bestuur voor de Arbeidsvoorziening Rijnmond, met bijlage, 2001; 163; omslag
- Organisatie en werkzaamheden van de Commissie Koning, E.
  - Correspondentie met het College van Bestuur van de Hogeschool Rotterdam om duidelijkheid te krijgen over de ESF-betalingsstromen waarbij deze instantie betrokken was, 1999-2001; 164; omslag
  - Stukken betreffende het overleg tussen de Commissie Koning en diverse organisatie over door deze organisaties ingediende Europees Sociaal Fonds (ESF)-projecten (klokkenluiders), 1999-2001; 165-167
    - Reïntegratie, Training en advies & Assessment (RT&A) Nederland 1999-2001, 165; pak
    - TMU Croy Consultants 2000-2001, 166; omslag
    - Algemene correspondentie 2001, 167; omslag
  - Archiefbescheiden van leden van de Commissie Koning, 2001; 168-170
    Alfabetisch geordend op naam van het commissielid
    - F. Band 2001, 168; omslag
    - W. Schieving 2001, 169; omslag
    - P. Schimmel, P. en Vrolijk, J. 2001, 170; omslag
  - Brief van de president van de Algemene Rekenkamer aan H.E. Koning betreffende de procedure die de Algemene Rekenkamer volgt bij de eventuele betrokkenheid van oud-bewindspersonen in het onderzoek, 2001; 171; stuk
  - Correspondentie van leden van de Commissie Koning met instanties over informatie dat nodig is voor het onderzoek, 2001; 172-176
    - Aansluiting geautomatiseerde systeem (DEC) - financiële administratie 2001, 172-173
      - Algemeen 2001, 172; pak
      - Verschillijsten 2001, 173; pak
    - Over de benodigde documentatie voor het onderzoek, met bijlagen 2001, 174; pak
    - Accountantsonderzoeken van projecten betaald met Europees Sociaal Fonds (ESF) gelden 1994-1996, met bijlagen 2001, 175; pak
    - Financiële gegevens en overzichten ten behoeve van het eindrapport 2001, 176; omslag
  - Dossier van de ambtelijk secretaris van de Commissie Koning inzake ontvangen beschikkingen van de Europese Commissie (EC) die betrekking hebben op wijzigingen van de Enkelvoudig Programmeringsdocumenten (EPD's) voor de doelstellingen 1, 2 en 5b, 2001; 177; pak
  - Memo's, opgesteld door de Commissie Koning over diverse onderwerpen, 2001; 178-188
    - Doorlopers 1999-2000 2001, 178-179
      Niet nader onder te verdelen. Het Europees Sociaal Fonds (ESF)-programma besloeg de jaren 1994 - 1999. Projecten dienden binnen deze periode hun financiële verplichtingen te hebben gedaan om voor een ESF-subsidie in aanmerking te kunnen komen. In 2000 zijn er evenwel nog beschikkingen afgegeven voor projecten met ESF-gelden, die in 1999 begonnen maar nog in 2000 doorliepen, de zgn. doorlopers.
      - 2001, 178; pak
      - 2001, 179; pak
    - Hoe artikel 5 Gemeenschapsrecht van het Verdrag van Rome in de regelingen van Brussel verwerkt is 2001, 180-182
      - Totstandkoming van de memo 2001, 180; omslag
      - Bijlagen 2001, 181-182
        - 2001, 181; pak
        - 2001, 182; pak
    - Kwaliteit van de administratie 2001, 183-184
      - Een financiële paragraaf ten behoeve van de eindrapportage onderzoek Europees Sociaal Fonds (ESF), de betrouwbaarheid administratie, kengetallen en het geautomatisserde systeem (DEC-bestand) 2001, 183; omslag
      - Onderzoeken van de Maljaarlijsten (M-lijsten) versus het geautomatiseerde syteem (DEC), landelijk en regionaal 2001, 184; pak
    - Overheveling van budgetten en herprogrammering, de oorzaak van de onderuitputting, de consequenties hiervan en het handelen van de betrokken instanties, met bijlagen 2001, 185; pak
    - Plan van Aanpak Kernonderzoek, opzet onderzoek en haalbaarheidsfase en het conceptrapport Onderzoek Subsidies Europees Sociaal Fonds (ESF) Programmaperiode 1994-1999 van de Commissie, met bijlage 2001, 186; omslag
    - Toezicht en de controle van het Bureau Uitvoering Europese Subsidie Instrumenten (BUESI), met bijlagen 2001, 187; omslag
    - Verdere uitwerking van de opzet, bestaan en de werking van het onderdeel toezicht/monitoring van de ESF-gelden en de ESF-organisatie, met bijlagen 2001, 188; pak
  - Ontvangen en verstuurde e-mails in het kader van het Europees Sociaal Fonds (ESF) onderzoek Commissie Koning, 2001; 189; pak
  - Stukken betreffende het leveren van commentaar door de Commissie Koning op het controleprotocol Europees Sociaal Fonds (ESF) 1995, met bijlagen, 2001; 190; pak
  - Stukken betreffende het maken van opmerkingen door de Commissie Koning op de kortingen op de Arbeidsvoorzieningsorganisatie (ARBVO) zoals genoemd in de begrotingen 1991-1995, 2001; 191-192
    - Totstandkoming van de opmerkingen 2001, 191; pak
    - Bijlagen 2001, 192; omslag
      Met gedeelte Concept-Rapport Onderzoek Europees Sociaal Fonds (ESF) van 27 augustus 2001 betreffende de korting
  - Stukken betreffende het maken van opmerkingen door het lid van de Commissie Koning, W. Schieving over de Strategy Paper van het Europees Sociaal Fonds (ESF) van februari 2001, 193; omslag
  - Stukken betreffende het verlenen van de opdracht door het Ministerie van Sociale Zaken en Werkgelegenheid (SZW) aan H.E. Koning betreffende het doen van onderzoek naar onregelmatigheden bij de besteding van geld uit het Europees Sociaal Fonds (ESF), met rapporten, 2001; 194-197
    - Algemene informatie: - Opdracht aan H.E. Koning; - Plan van aanpak; - Inhuur van personeel; - Urenregistratie van H.E. Koning 2001, 194; omslag
    - Tussenrapport van 29 maart 2001 over het verloop van de uitvoering en afwikkeling van ESF-subsidies over de periode 1994 - 1999 van H.E. Koning, met begeleidende brief van de minister van Sociale Zaken en Werkgelegenheid (SZW) W.A.F.G. Vermeend aan de voorzitter van de Tweede Kamer der Staten-Generaal 2001, 195; omslag
    - Tussenrapport van 30 maart 2001 naar aanleiding van de verrichte werkzaamheden ten behoeve van het onderzoek ESF-subsidies, programma 1994-1999 2001, 196; omslag
    - Conceptrapport van 30 augustus 2001 inzake het onderzoek subsidies ESF, programmaperiode 1994-1999, aangeboden aan de Minister van van Sociale Zaken en Werkgelegenheid (SZW) 2001, 197; omslag
  - Stukken betreffende het verstrekken van informatie door de Centrale Directie voor de Arbeidsvoorziening aan de Commissie Koning over diverse instantie betrokken bij de betalingsstromen van het Europees Sociaal Fonds (ESF), 2001; 198; pak
  - Stukken betreffende het voeren van correspondentie en het opstellen van memo's door de Commissie Koning over de uitvoering en voortgang van het onderzoek, met conceptplan van Aanpak Kernonderzoek, 2001; 199; omslag
  - Stukken betreffende informeren van de voorzitter van de Vaste Commissie voor Sociale Zaken en Werkgelegenheid van de Tweede Kamer der Staten-Generaal door het Ministerie van Sociale Zaken en Werkgelegenheid (SZW) over de onderzoeksopdracht aan H.E. Koning, met bijlagen betreffende de opdracht, 2001; 200; pak
  - Verslagen van interviews (interviewprotocol Onderzoek ESF - H.E. Koning) met diverse personen, 2001; 201-206
    Alfabetisch geordend
    - - Baal, J. van - Beke, J. op de/Schelfhot, M. - Bouma, M. - Brandsma, M. - Brok, J. den - Brouwer, H. - Brouze, C.H. - Brouze, C.H./Groot, P. de - Bruggen, S. van - Bruin, P. de - Bruin, P. de/Ploeg, J.W. van der 2001, 201; pak
    - - Cramer, H. - Davids, H. - Donkervoort, I. - Dragtenstein, L.M. - Eijlander, P. - Gier, R. de 2001, 202; pak
    - - Groot, P. de - Karsten, T.W.C.M. - Kastelein, A. - Kloosterman, J./Schuurman, E. - Koning, J. de 2001, 203; pak
    - - Krug, R. - Laan, W. van der - Latour, P.M.A. - Leeuwen, W. van - Mulder, T. - Mulock Houwer, E.J. - Nunspeet, T. - Oldemans, W. - Overbeeke, C./Vos-Koerselman, H. de 2001, 204; pak
    - - Plas, A. van der - Rikken, R. 2001, 205; pak
    - - Roovers, J.H. - Schapink, R.J. - Scholten, P./Verheul, A. - Sterrenburg, C. - Swilders, P./Sikkema, H./Smit, P. - Veld, P.W. - Willems, C.N.E./Slachter, E.J. - Wingerden, J. van 2001, 206; pak
  - Eindrapport 'Rapport onderzoek subsidies Europees Sociaal Fonds (ESF), programmaperiode 1994-1999', 2001; 207-208
    - Deel 1, met aanbiedingsbrief 2001, 207; omslag
    - Deel 2, Nadere uitwerking bevindingen uit onderzoek 2001, 208; deel
- Reacties op de werkzaamheden van de Commissie Koning, F.
  - Stukken betreffende het beantwoorden van Kamervragen door de minister van Sociale Zaken en Werkgelegenheid (SZW) W.A.F.G. Vermeend naar aanleiding van het verschijnen van het 'Rapport onderzoek subsidies Europees Sociaal Fonds (ESF), programmaperiode 1994 - 1999', 2001; 209-217
    - Algemeen waaronder: - Instructie voor de beantwoording van Kamervragen over het ESF; - Beantwoording van de gestelde vragen; - Feitelijke onjuistheden in Rapport Onderzoek subsidies ESF (Adri van der Plas) 2001, 209; omslag
    - CDA 2001, 210; omslag
    - Christen Unie 2001, 211; omslag
    - D66 2001, 212; omslag
    - Groen Links 2001, 213; omslag
    - PvdA 2001, 214; omslag
    - SGP 2001, 215; omslag
    - SP 2001, 216; omslag
    - VVD 2001, 217; omslag
  - Stukken betreffende het behandelen van reacties (oordeelsvorming) naar aanleiding van het verschijnen van het 'Rapport Onderzoek Subsidies Europees Sociaal Fonds (ESF) Programmaperiode 1994 - 1999', 2001; 218-219
    - Brief van 28 augustus 2001 van de minister van Sociale Zaken en Werkgelegenheid (SZW) W.A.F.g. Vermeend aan de voorzitter van de Tweede Kamer der Staten-Generaal inzake de reactie van het kabinet op het rapport, met bijlagen 2001, 218; omslag
    - Memo van W. Schieving aan H.E. Koning en Peter Schimmel betreffende de vraag van de Vaste Kamercommissie inzake de beantwoording onderbouwing van de politieke verantwoordelijkheidsvraag, met bijlagen 2001, 219; omslag
  - Stukken betreffende het leveren van commentaar door het Ministerie van Sociale Zaken en Werkgelegenheid (SZW) en de Arbeidsvoorzieningsorganisatie (ARBVO) op de conceptversies 13 en 21 augustus 2001 inzake het Rapport Onderzoek Subsidie Europees Sociaal Fonds Programmaperiode 1994-1999 van de Commissie Koning, met bijlagen, 220; pak
  - Stukken betreffende het; -Door het Ministerie van Sociale Zaken en Werkgelegenheid (SZW) beantwoorden van Kamervragen naar aanleiding van het rapport van de Commissie Koning over de verstrekte subsidies door het Europees Sociale Fonds (ESF) in de programmaperiode 1994-1999 en de reactie van het kabinet daarop; -Het beantwoorden door de Europese Commissie (EC) van vragen van Erik Meijer van het Gauche Unitaire Européeene/Nordic Green Left (GEU/NGL) inzake de wijze van terugvorderen van ten onrechte aan Nederland uitgekeerde bedragen uit fondsen van de Europese Unie, 2001; 221; omslag